臺灣高等法院高雄分院刑事判決　　　　　　　　　　九十一年度上易字第六一號
　　上　訴　人　臺灣屏東甲方法院檢察署檢察官
　　上　訴　人
　　即　被　告　丁○○
　　被　　　告　丙○○
右上訴人因被告等毀損案件，不服臺灣屏東甲方法院九十年度易字第一二○二號中華
民國九十一年一月二十九日第一審判決（起訴案號：臺灣屏東甲方法院檢察署九十年
度偵字第一三三號、第五八六八號），提起上訴，本院判決如左：
    主  文
原判決撤銷。
丁○○共同毀損他人之鐵門，足以生損害於他人，處拘役肆拾日，如易科罰金，以參
佰元折算壹日。
丙○○共同連續毀損他人之鐵門，足以生損害於他人，處有期徒刑參月，如易科罰金
，以參佰元折算壹日。
    事  實
一、丁○○因案外人徐萬雄積欠其新台幣四百五十萬元未還，遂於民國八十九年十二
    月十五日十八時三十分許，夥同丙○○前往屏東縣麟洛鄉○○村○○路一一○號
    乙○○住處向徐萬雄索債，惟因徐萬雄避不見面，僅由乙○○出面應付，詎丁○○與丙○○心生不滿，竟共同基於毀損之犯意連絡，由丁○○持花盆、花磚丟砸
    並由丙○○用力拍打及搖晃前址一樓之鐵捲門，致該鐵捲門扭曲變形而不堪使用
    ，足以生損害於乙○○，嗣因警方據報到場制止，丁○○等人始停手。丙○○離
    去後心有不甘，復承前述毀損之概括犯意，與另二名年籍不詳之成年人共同基於
    犯意之連絡，於同日十九時三十分許，再度回到現場，並以石頭砸破前揭處所之
    玻璃及乙○○所有之車號ＷＩ─五二五六號後擋風玻璃，致令不堪使用，足以生
    損害於乙○○。
二、案經乙○○訴請台灣屏東甲方法院檢察署檢察官偵查起訴。
    理  由
一、訊據上訴人即被告丁○○、被告丙○○固均矢口否認有前揭犯行，被告丁○○辯
    稱：其並未拿花瓶丟擲乙○○住宅之鐵捲門，而係被冤枉的云云；被告丙○○則
    辯稱：我僅以手拍打鐵捲門，但鐵捲門並未因此而損壞，且只去過告訴人住處一
    次，並未另夥同他人拿石頭丟玻璃云云。惟查：
（一）前述被告丁○○與丙○○如何於上述時、甲，由被告丁○○持花盆、花磚丟砸
      ，並由被告丙○○用力拍打及搖晃告訴人乙○○住宅之鐵捲門，致扭曲變形之
      事實，業據告訴人乙○○指述甚詳，並經證人邱健忠於偵查時證稱：「我當時
      陪同丁○○與丙○○二人去找邱女，順便當翻譯，我看到他們吵的很大聲，葉
      某有拍打及搖晃鐵門」等語（見偵查卷第四十二頁），而證人邱健忠係由被告
      丙○○連絡共同前往該處做翻譯，並與被告丙○○係高中同學，衡情自無誣陷
      被告等之可能，復有照片數幀在卷可稽，是告訴人乙○○指述被告丁○○與丙○○等人共同損壞其址住宅鐵捲門之事實，堪以採信。
（二）又被告丙○○於前述毀損告訴人乙○○住宅之鐵捲門離去後，復心有不甘，夥
      同另二名年籍不詳之成年人於同日十九時三十分許，再度回到現場，並以石頭
      砸破前揭處所之玻璃及乙○○所有之車號ＷＩ─五二五六號後擋風玻璃之事實
      ，復據告訴人乙○○於警訊指稱：「我跑到外面去，看見那三名男子跑到一部
      Ｅ五－六九九五號自小客車坐上該車後就離開了」等語（見偵卷第一三三號第
      十六頁），而前述Ｅ五－六九九五號自小客車當晚係由被告丙○○向李青哲借
      用之事實，亦經證人李青哲證稱：「（問：八十九年十二月十五日晚六時三十
      分許有無開車到告訴人麟洛家中）答：無，我當時人在屏東市，我將Ｅ五－六
      九九五號車借予丙○○」「（問：同日晚七時三十分有再去一次否）答：無」
      等語，足見被告丙○○確有乘坐該Ｅ五－六九九五號車於同日十九時三十分許
      復返回告訴人住處之情，並有相片數幀在卷可稽，顯見告訴人乙○○前述指訴
      非虛，被告丙○○空言否認犯行，顯無可採。
（三）綜上所述，本件事證明確，被告丁○○、丙○○前述所辯，顯均係事後卸責之
      詞，不足採信，其二人之犯行均堪認定。
二、核被告丁○○、丙○○所為，均係犯刑法第三百五十四條之毀損罪，被告二人就
    損壞鐵捲門部分，有犯意聯絡及行為分擔；被告丙○○就毀損玻璃及汽車擋風玻
    璃部分，與二名年籍不詳之成年人間，有犯意聯絡及行為分擔，均為共同正犯。
    被告丙○○先後二次犯行，時間緊接，所犯構成要件相同之罪，顯係基於概括犯
    意為之，應依連續犯之規定論以一罪，並加重其刑。
三、原審予以論罪科刑，固非無見，惟查被告丁○○與丙○○對於前揭毀損鐵捲門部
    分之事實，係基於共同犯意之聯絡，實施構成要件之行為，係共同正犯；另被告
    丙○○前後二次毀損之犯行，係基於概括之犯意為之，應屬連續犯，已如前述，
    原判決主文欄未論被告丁○○、被告丙○○係共同正犯，亦未論被告丙○○連續
    犯，均有未洽。檢察官上訴意旨，以被告丁○○就毀損玻璃及汽車擋風玻璃部分
    有共犯關係及原審量刑過輕；被告丁○○上訴意旨，否認犯罪，一致指摘原判決
    不當，雖均無足取，惟原判決既有前述可議之處，仍應由本院予以撤銷改判；審
    酌被告丁○○、丙○○因細故即暴力相向，犯罪之動機、目的、手段，犯罪時所
    受之刺激及其品性、生活狀況、智識程度、犯罪所生之損害，及犯罪後未與告訴
    人和解等一切情狀，分別量處如主文第二項、第三項所示之刑，並均諭知易科罰
    金之折算標準。
四、公訴意旨另以：被告丁○○就前述毀損告訴人乙○○住處玻璃及汽車後擋風玻璃
    之犯行，亦有共犯關係，應負毀損罪嫌云云，經訊據被告丁○○矢口否認其有何
    此部分犯行，按犯罪事實應依證據認定之，無證據不得推定其犯罪事實，刑事訴
    訟法第一百五十四條定有明文，經查公訴人起訴書犯罪事實欄僅記載「被告丙○○夥同其他年籍不詳之人，於同日十九時三十分許，再度回到現場，並以石頭砸
    破前揭處所之玻璃、車號ＷＩ─五二五六號後擋風玻璃致令不堪使用，足以生損
    害於乙○○」，並未就被告丁○○如何參與或教唆此部分毀損犯行為論述，且告
    訴人乙○○亦僅指述被告丙○○以石頭砸破其住處之玻璃及車號ＷＩ─五二五六
    號後擋風玻璃，並未指述被告丁○○參與，又無其他積極證據足資證明被告丁○○對此部份有何教唆之情，是此部份要屬不能證明被告丁○○犯罪，惟因公訴人
    認與前述科刑部分有連續犯之裁判上一罪關係，爰不另為無罪之諭知。
據上論斷，應依刑事訴訟法第三百六十九條第一項前段、第三百六十四條、第二百九
十九條第一項前段，刑法第二十八條、第五十六條、第三百五十四條、第四十一條第
一項前段，罰金罰鍰提高標準條例第一條前段、第二條，判決如主文。
本案經檢察官劉文水到庭執行職務。
中    華    民    國     九十一     年       五       月      三十      日
                              臺灣高等法院高雄分院刑事第七庭
                                  審判長法官  李春昌
                                        法官  莊飛宗
                                        法官  黃憲文
右正本證明與原本無異。
不得上訴。
                                      書記官  黃英彥
中    華    民    國     九十一     年       六       月        三      日
附錄：本判決論罪科刑法條：
中華民國刑法第三百五十四條
毀棄、損壞前二條以外之他人之物或令致不堪用，足以生損害於公眾或他人者，處二
年以下有期徒刑、拘役或五百元以下罰金。
                                                                        Ｑ
